臺灣新北地方法院刑事判決
110年度審易字第1682號
公  訴  人  臺灣新北地方檢察署檢察官
被      告  鄭維仁


上列被告因竊盜等案件，經檢察官提起公訴（110年度偵緝字第2
384號、2383號、2382號），被告於準備程序中就被訴事實為有
罪之陳述，本院裁定進行簡式審判程序，茲判決如下：
    主  文
鄭維仁犯如附表所示之罪，處如附表所示之宣告刑；應執行有期
徒刑柒月，如易科罰金，以新臺幣壹仟元折算壹日。
    事  實
一、鄭維仁前因公共危險案件，經本院以108年度訴字第371號判
    處有期徒刑1年1月確定，於民國109年4月12日執行完畢。詎
    仍不知悔改，分別為下列犯行：
（一）意圖為自己不法之所有，基於竊盜及毀損之犯意，於110
      年3月29日3時26分許，騎乘車牌號碼000-000號普通重型
      機車，至新北市○○區○○○路000○00號娃娃機店內，以客觀
      上可作為兇器之一字起子，破壞李宥憲管領之娃娃機機台
      零錢箱，致零錢箱破損而不堪用後，欲竊取箱內零錢之際
      ，因箱內並無零錢且店內警報聲響起而未得手即離開現場
      ，因而竊盜未遂。
（二）意圖為自己不法之所有，基於竊盜及毀損之犯意，於110
      年2月6日0時27分許，騎乘車牌號碼000-000號普通重型機
      車，至新北市○○區○○街000巷00號斜對面，由宏達經營管
      理顧問公司員工陳榮宗管理之「慈濟停車場」，徒手破壞
      該停車場繳費機面板、掀蓋及鎖頭，致繳費機面板、掀蓋
      及鎖頭均破損而不堪用後，欲竊取繳費機台內現金之際，
      因機台內並無現金故未得手即離開現場，因而竊盜未遂。
（三）意圖為自己不法之所有，基於竊盜之犯意，於109年11月1
      0日15時41分許，在新北市○○區○○路000巷0弄00號旁，徒
      手竊取涂恒國所有、放置在該處之冷氣機2台（已發還涂
      恒國），得手後離開現場。
二、案經李宥憲、涂恒國、陳榮宗分別訴由新北市政府警察局蘆
    洲分局、三重分局報告臺灣新北地方檢察署檢察官偵查起訴
    。
    理  由
一、按除被告所犯為死刑、無期徒刑、最輕本刑為3 年以上有期
    徒刑之罪或高等法院管轄第一審案件者外，於第一次審判期
    日前之準備程序進行中，被告先就被訴事實為有罪之陳述時
    ，審判長得告知被告簡式審判程序之旨，並聽取當事人、代
    理人、辯護人及輔佐人之意見後，裁定進行簡式審判程序，
    刑事訴訟法第273 條之1 第1 項定有明文。本件被告所犯係
    死刑、無期徒刑、最輕本刑為3 年以上有期徒刑以外之罪，
    其於準備程序中就被訴事實為有罪之陳述，經本院告知簡式
    審判程序之旨，並聽取公訴人及被告之意見後，認宜進行簡
    式審判程序，爰依上開規定裁定行簡式審判程序。
二、上揭事實，業據被告於偵查、本院準備程序及審理時坦承不
    諱，核與證人即告訴人李宥憲、陳榮宗、涂恒國於警詢時之
    證述情節相符，並有監視器畫面截圖、遭破壞之娃娃機機台
    、繳費機照片、遭竊取之冷氣機照片、新北市政府警察局蘆
    洲分局搜索扣押筆錄、扣押物品目錄表、贓物認領保管單、
    車輛詳細資料報表附卷可稽，被告犯行堪予認定。
三、按刑法第321 條第1 項第3 款之攜帶兇器竊盜罪，係以行為
    人攜帶兇器竊盜為其加重條件，此所謂兇器，其種類並無限
    制，凡客觀上足對人之生命、身體、安全構成威脅，具有危
    險性之兇器均屬之，且祇須行竊時攜帶此種具有危險性之兇
    器為已足，並不以攜帶之初有行兇之意圖為必要（最高法院
    79年台上字第5253號判例意旨參照）。查被告就事實欄一、
    （一）所示竊盜犯行，於行竊時攜帶之一字起子，既能用以
    破壞娃娃機機台零錢箱，可見其質地堅硬，於客觀上具有危
    險性，足對人之生命、身體構成威脅，堪認屬刑法第321 條
    第1 項第3 款所指之兇器無訛。是核被告就事實欄一、（一
    ）部分所為，係犯刑法第321 條第2 項、第1 項第3 款之攜
    帶兇器竊盜未遂罪及同法第354條之毀損罪；就事實欄一、
    （二）部分所為，係犯刑法第320 條第3 項、第1 項之竊盜
    未遂罪及同法第354 條之毀損罪；就事實欄一、（三）部分
    所為，係犯刑法第320 條第1 項之普通竊盜罪。又被告就事
    實欄一、（一）部分係以一行為觸犯攜帶兇器竊盜未遂及毀
    損二罪；就事實欄一、（二）部分係以一行為觸犯竊盜未遂
    及毀損二罪，均為想像競合犯，應均依刑法第55條規定，分
    別從一重之攜帶兇器竊盜未遂罪、竊盜未遂罪處斷。又被告
    前有如事實欄所載有期徒刑執畢紀錄，有臺灣高等法院被告
    前案紀錄表1 份在卷可稽，其受有期徒刑之執行完畢後，5 
    年內故意再犯本件有期徒刑以上之罪，均為累犯，另本院審
    酌被告前已有竊盜之犯罪前科紀錄，猶再犯本案，顯然忽視
    法律禁令，有其特別惡性及對刑罰反應力薄弱，爰均加重其
    刑。再被告著手於事實欄一、（一）（二）所示竊盜犯行之
    實施而不遂，為未遂犯，爰均依刑法第25條第2 項之規定，
    減輕其刑，並與上開加重事由，依法先加後減之。被告就上
    開各次竊盜犯行，犯意各別，行為互殊，應予分論併罰。爰
    審酌被告之素行不良，前已有多次犯罪前科紀錄，仍不知悔
    改，不以合法方式獲取所需，反任意竊取他人財物，破壞社
    會治安，兼衡被告之素行、犯罪動機、目的、手段，所竊物
    品、毀損物品之價值以及犯後態度等一切情狀，分別量處如
    主文所示之刑並定其應執行之刑，及均諭知易科罰金之折算
    標準，以資懲儆。至被告持以竊盜所用之一字起子已丟棄，
    此據被告於偵查中供述明確（見110年度偵緝字第2384號偵
    查卷第44頁），為免日後執行困難，爰不予宣告沒收。另被
    告就事實欄一、（三）部分所竊得之冷氣機2台，業已實際
    合法發還告訴人涂恒國，有贓物認領保管單（見110 年度偵
    字第10519號偵查卷第23頁）可據，依刑法第38條之1 第5 
    項之規定，自不予宣告沒收或追徵。
據上論斷，應依刑事訴訟法第273 條之1 第1 項、第299 條第1
項前段，刑法第320 條第1 項、第3 項、第321 條第1 項第3 款
、第2 項、第354 條、第55條、第47條第1 項、第25條第2 項、
第51條第5 款、第41條第1 項前段、第8 項、第38條之1 第5 項
，刑法施行法第1 條之1 第1 項，判決如主文。
本案經檢察官余佳恩提起公訴，檢察官陳漢章到庭執行職務。
中　　華　　民　　國　　111 　年　　1 　　月　　13　　日
                  刑事第二十四庭  法  官  徐子涵
上列正本證明與原本無異。
如不服本判決，應於判決送達後20日內敘明上訴理由，向本院提
出上訴狀 (應附繕本) ，上訴於臺灣高等法院。其未敘述上訴理
由者，應於上訴期間屆滿後20日內向本院補提理由書「切勿逕送
上級法院」。
                                  書記官　游士霈　　　　
中　　華　　民　　國　　111 　年　　1 　　月　　13　　日
附錄本案論罪科刑法條全文：
中華民國刑法第320條
意圖為自己或第三人不法之所有，而竊取他人之動產者，為竊盜
罪，處 5 年以下有期徒刑、拘役或 50 萬元以下罰金。
意圖為自己或第三人不法之利益，而竊佔他人之不動產者，依前
項之規定處斷。
前二項之未遂犯罰之。
中華民國刑法第321條
犯前條第 1 項、第 2 項之罪而有下列情形之一者，處 6 月以
上 5 年以下有期徒刑，得併科 50 萬元以下罰金：
一、侵入住宅或有人居住之建築物、船艦或隱匿其內而犯之。
二、毀越門窗、牆垣或其他安全設備而犯之。
三、攜帶兇器而犯之。
四、結夥三人以上而犯之。
五、乘火災、水災或其他災害之際而犯之。
六、在車站、港埠、航空站或其他供水、陸、空公眾運輸之舟、
    車、航空機內而犯之。
前項之未遂犯罰之。
中華民國刑法
第354條
（毀損器物罪）
毀棄、損壞前二條以外之他人之物或致令不堪用，足以生損害於
公眾或他人者，處2 年以下有期徒刑、拘役或一萬五千元以下罰
金。
附表：
編號  犯罪事實                 宣告刑及沒收                 一          事實欄一、（一）    鄭維仁犯攜帶兇器竊盜未遂罪，累犯，處有期徒刑肆月，如易科罰金，以新臺幣壹仟元折算壹日。   二          事實欄一、（二）                          鄭維仁犯竊盜未遂罪，累犯，處有期徒刑參月，如易科罰金，以新臺幣壹仟元折算壹日。  三          事實欄一、（三）                          鄭維仁犯竊盜罪，累犯，處有期徒刑參月，如易科罰金，以新臺幣壹仟元折算壹日。